【裁判字號】    97,易,1438
【裁判日期】    970616
【裁判案由】    賭博
【裁判全文】
臺灣臺北地方法院刑事判決              97年度易字第1438號
公  訴  人  臺灣臺北地方法院檢察署檢察官
被      告  甲○○
            乙○○
上列被告因賭博案件，經檢察官提起公訴（97年度偵字第7977號
），被告於準備程序中就被訴事實為有罪之陳述，經當庭裁定改
用簡式審判程序，本院判決如下：
    主  文
乙○○共同意圖營利，聚眾賭博，處有期徒刑伍月，如易科罰金
，以新臺幣壹仟元折算壹日。扣案如附表所示之物均沒收。
甲○○共同意圖營利，聚眾賭博，處有期徒刑月，如易科罰金
，以新臺幣壹仟元折算壹日。扣案如附表所示之物均沒收。
    事  實
一、甲○○、乙○○係兄妹關係，竟共同意圖營利，基於供給賭
    博場所及聚眾賭博之犯意聯絡，而自民國97年3 月8 日起，
    由乙○○提供臺北市○○○路○ 段29號8 樓為賭博場所，聚
    集不特定賭客賭博財物，而甲○○則負責在上開賭博場所內
    從事清潔、倒茶水、記帳及收受抽頭金等事務，為行為分擔
    。其賭博方式係以麻將、圓形籌碼（分別以橙、紅、藍色代
    表新臺幣（下同）5,000 元、1,000 元、100 元）為賭具，
    供賭客以每底1,000 元，每台100 元打麻將賭博財物，約定
    每打完4 圈，由甲○○或乙○○向每人收取400 元之抽頭金
    。嗣於97年3 月28日晚間21時15分許，為警當場查獲周明榮
    、邱秋薇、劉杜光、楊克恭、林裕哲、楊彤同、林宗輝、蔡
    惢慈、劉建成、黃玉英、陳韋君、黃哲忠、何慧琦、吳月桃
    、王議德、鄧金川、廖友寧、王俊仁、陳彥騰等19人在上開
    處所以麻將聚賭，並當場扣得乙○○所有之抽頭金63,800元
    、麻將3 副、籌碼254 個、收支簿2 本、日報表26張、輸贏
    紀錄日報表3 張、欠帳單5 張、監視螢幕1 台、監視器鏡頭
    2 個、螢幕畫面分割器1 台，始悉上情。
二、案經臺北市政府警察局中山分局報告臺灣臺北地方法院檢察
    署檢察官偵查起訴，於本院準備程序進行中，甲○○、乙○
    ○均就被訴事實為有罪之陳述，經裁定改行簡式審判程序。
    理  由
一、上揭事實業據被告甲○○、乙○○坦承不諱，經核與證人即
    賭客周明榮、邱秋薇、劉杜光、楊克恭、林裕哲、楊彤同、
    林宗輝、蔡惢慈、劉建成、黃玉英、陳韋君、黃哲忠、何慧
    琦、吳月桃、王議德、鄧金川、廖友寧、王俊仁、陳彥騰所
    為之證詞大致相符（見臺灣臺北地方法院檢察署97年度偵字
    第7977號偵查卷，下稱偵卷第20頁至第81頁），並有扣案之
    抽頭金63,800元（見偵卷第190 頁）、麻將3 副、籌碼254
    個、收支簿2 本、日報表26張、欠帳單5 張、監視螢幕1 台
    、監視器鏡頭2 個、螢幕畫面分割器1 台（均見偵卷第189
    頁）及輸贏紀錄日報表3 張（見偵卷第92頁至第94頁、第18
    9 頁）在卷足憑，足徵被告之自白與事實相符，堪以採信。
    綜上，本件事證明確，被告2 人犯行堪以認定，均應依法論
    科。
二、核被告甲○○、乙○○所為，均係犯刑法第268 條前段之意
    圖營利供給賭博場所罪及同條後段之意圖營利聚眾賭博罪。
    雖被告甲○○係在被告乙○○所提供之賭博場所內為倒茶水
    、記帳及煮飯、跑腿等雜務，但渠等係有對價之參與被告乙
    ○○所犯之上開賭博罪，顯係以自己犯罪之意思參與賭博犯
    行，故被告2 人就前揭犯行，應具有犯意聯絡與行為分擔，
    均為共同正犯。又被告等人於97年3 月8 日起至97年3 月28
    日晚上21時15分許為警查獲止，意圖營利供給賭博場所及意
    圖營利聚眾賭博之犯行，均係於密切接近之時、地實施，侵
    害同一法益，各行為之獨立性極為薄弱，依一般社會健全觀
    念，在時間差距上，難以強行分開，在刑法評價上，以視為
    數個舉動之接續施行，合為包括之一行為予以評價，較為合
    理，均各應成立接續犯，論以一罪（最高法院86年臺上字第
    3295號判例意旨參照）。又被告2 人所犯上開兩罪，均係本
    於一個營利犯意而為一犯罪行為之各個舉動，係1 行為而觸
    犯數罪名，為想像競合犯，均應依刑法第55條之規定，從一
    情節較重之意圖營利聚眾賭博罪處斷。爰審酌被告2 人均為
    一己之私，竟提供賭博場所，而聚眾賭博，敗壞社會風氣，
    其提供賭場之規模甚大、經營之時間亦非短，所生危害程度
    頗鉅，惟參以被告2 人等犯罪後均坦承犯行，態度堪稱良好
    等一切情狀，量處如主文所示之刑，並諭知易科罰金之折算
    標準。此外，本案扣案如附表所示之物品均為被告乙○○所
    有，且為供被告乙○○犯上開賭博罪所用之物，遂依刑法第
    38條第1 項第2 款之規定宣告沒收，附此敘明。
三、據上論斷，應依刑事訴訟法第284 條之1 、第273 條之1第1
    項、第299 條第1 項前段，刑法第28條、第268 條、第55條
    、第41條第1 項前段、第38條第1 項第2 款，刑法施行法第
    1 條之1 ，判決如主文。
本案經檢察官郭瑜芳到庭執行職務。
中    華    民    國    97    年    6     月    16    日
                  刑事第二庭  法  官  葉力旗
以上正本證明與原本無異。
如不服本判決，應於判決送達後10日內，向本院提出上訴狀。
                              書記官  林碧華
中    華    民    國    97    年    6     月    16    日
附錄本件論罪科刑法條：
中華民國刑法第268條
意圖營利，供給賭博場所或聚眾賭博者，處3 年以下有期徒刑，
得併科3,000元以下罰金。
附表：
（一）賭場抽頭金陸萬仟捌佰元。
（二）麻將副（含骰子玖顆）。
（三）日報表貳拾陸張。
（四）各色籌碼共貳佰伍拾肆個。
（五）收支簿貳本。
（六）輸贏日報表張。
（七）欠帳單伍張。
（八）監視器螢幕壹台。
（九）螢幕畫面分割器壹台。
（十）監視器鏡頭貳個。


司法院資訊處製作；財團法人民間司法改革基金會備份。
